臺灣高等法院臺中分院刑事判決　　　　　　　　　九十一年度上更(一)字第二九號
　　上　訴　人　乙○○
　　即　被　告
　　選任辯護人　張居德
右上訴人因毒品危害防制條例案件，不服台灣台中地方法院八十九年度訴字第一四四
六號中華民國九十年一月三十一日第一審判決（起訴案號：臺灣臺中地方法院檢察署
八十九年度偵字第二三四九號），提起上訴，經判決後，由最高法院發回更審，本院
判決如左：
    主    文
原判決撤銷。
乙○○連續販賣第一級毒品，累犯，處有期徒刑拾肆年，褫奪公權捌年。
扣案之第一級毒品海洛因參包（淨重二十五．五七公克，包裝重一．八七公克，純度
七十九．三七％，純質淨重二十．二九公克）又拾貳小包（淨重二．三七公克，包裝
重一．五七公克，純度五十八．二七％，純質淨重一．三八公克），均沒收銷燬之；
電子磅秤壹台、夾鏈袋貳大包（共壹佰伍拾肆個）、行動電話（0000－000000號）壹
支、研磨器壹組，均沒收之；販毒所得新臺幣貳仟元沒收之，如全部或一部不能沒收
時，以乙○○財產抵償之。
    事    實
一、乙○○前曾於民國（下同）八十三年九月二十三日因煙毒罪，經台灣台中地方法
    院判處有期徒刑三年二月，於八十四年二月二十二日，經本院判決上訴駁回，並
    於八十五年四月三十日入監執行；復因違反藥事法罪，於八十五年九月三日經臺
    灣臺中地方法院判處有期徒刑四月，於八十五年十月三日判決確定，八十五年十
    月十八日接續執行，於八十六年九月八日假釋出獄並交付保護管束，假釋期間至
    八十八年十月六日屆滿未經撤銷執行完畢。又於八十九年間因偽造有價證券罪，
    經台灣台中地方法院於八十九年五月八日判處有期徒刑三年二月，於八十九年十
    月二十六日經最高法院判決上訴駁回確定，現於台灣台中監獄執行中。詎仍不知
    悔改，基於意圖營利販賣第一級毒品海洛因之概括犯意，１、於八十九年一月二
    十五日中午十二時許，在台中縣大里市○○街瑞城國小前，以每一小包（純質重
    約０．一一五公克）新臺幣（下同）一千元之價格，販賣海洛因一小包予丙○○
    （施用毒品部分另由檢察官偵辦）。２、又於同年一月底某日，在台中縣大里市
    ○○街瑞城國小前，以每一小包（純質淨重約０．一一五公克）一千元之價格，
    販賣第一級毒品海洛因一小包予丙○○。３、於八十九年二月三日中午十二時許
    ，在台中縣大里市○○○街一二五巷五號租住處，以十二萬元之價格向綽號阿信
    者購買海洛因三包（淨重二十五．五七公克，包裝重一．八七公克，純度七十九
    ．三七％，純質淨重二十．二九公克）又十二小包（淨重二．三七公克，包裝重
    一．五七公克，純度五十八．二七％，純質淨重一．三八公克）。同日下午丙○
    ○又與友人林金龍（施用毒品部分由檢察官另行偵辦）各出資五百元，合計一千
    元欲購買第一級毒品海洛因施用，丙○○遂於同日下午，先行以自己０九二八─
    一六五一八七號行動電話，撥打乙○○所有之０九三０─一七二一一三號行動電
    話，欲向乙○○購買第一級毒品海洛因一千元，雙方並約定在台中縣大里市○○
    街瑞城國小前交易，嗣於同日下午六時二十分許，乙○○依約駕駛其所有車牌號
    碼Ｓ二－二二一三號自小客車行經台中縣大里市○○路與成功路路口為警臨檢查
    獲，並在其駕駛之上開自小客車上查獲第一級毒品海洛因十二小包，及乙○○所
    有供販毒連繫用之０九三０─一七二一一三號行動電話一支，並循線於同日下午
    六時四十分許，在台中縣大里市○○街瑞城國小前查獲丙○○及林金龍二人，及
    在丙○○身上查獲注射針筒一支、塑膠軟管一條、０九二八─一六五一八七號行
    動電話一支，再循線於同日晚上七時許，前往乙○○位於台中縣大里市○○○街
    一二五巷五號之租住處，查獲第一級毒品海洛因三大包（另一包經檢驗結果，無
    毒品反應）、及其所有供販毒所用之電子磅秤一台、夾鏈袋二大包（合計共一百
    五十四個）、研磨器一組等物及非用以販賣毒品之記事簿，因而查知上情，乙○
    ○此次出賣毒品，因被警及時查獲，致未能得逞。
二、案經台中縣警察局烏日分局移送台灣台中地方法院檢察署檢察官偵查起訴。
    理    由
一、訊據上訴人即被告乙○○（下稱被告）對於八十九年二月三日下午六時二十分許
    ，駕駛其所有車牌號碼Ｓ二－二二一三號自小客車行經台中縣大里市○○路與成
    功路路口為警臨檢查獲，並在其駕駛之上開自小客車上查獲第一級毒品海洛因十
    二小包（淨重二．三七公克，包裝重一．五七公克），及其所有之０九三０─一
    七二一一三號３號行動電話一支扣案，再循線至乙○○位於台中縣大里市○○○
    街一二五巷五號之租住處，查獲第一級毒品海洛因三大包（淨重二十五．五七公
    克，包裝重一．八七公克，查獲時為四大包，惟經檢驗結果，其中一包並無毒品
    反應）、電子磅秤一台、帳簿一本、夾鏈袋二大包（共一百五十四個）、研磨器
    一組等物之情，均供承不諱，但矢口否認有販賣第一級毒品海洛因予丙○○之犯
    行，辯稱其購買之海洛因是供自己所使用，因快過年了，怕買不到海洛因，故一
    次向「阿信」購買比較多分量，扣案之上開行動電話易付卡是被查獲當天中午才
    向「阿信」購買，該「0000－000000」號行動電話原來並不是被告在使用的，被
    告之綽號亦不是「阿波」，被告並不認識丙○○、林金龍二人，亦未販賣海洛因
    予其二人，在被告住處查扣之上開帳冊、電子磅秤、夾鏈袋等物是當天「阿信」
    到其住處時忘了帶走留在被告住處，並非被告所有，至於扣案之研磨器是被告養
    小鳥研磨飼料使用的，被告被查獲前因犯毒癮想要到西藥房購買注射針筒在車上
    注射，才會在將毒品帶在車上，並非與丙○○等人約好要販賣海洛因予丙○○云
    云。
二、惟查：
（一）１、證人丙○○於被查獲當日即八十九年二月三日二十時，在警訊時證稱：「
      我當時和林金龍是在等綽號阿波之男子，我們是要向綽號阿波之男子購買海洛
      因毒品。」、「他（阿波）是駕駛一部福特桃樂絲3000cc銀色自小客車，車牌
      我不知道。」、「經我當場指認乙○○就是販賣海洛因給我綽號阿波之男子，
      該部Ｓ二－二二一三號自小客車就是他的。」、「我是於今（３）天十八時左
      右，以我的行動電話0000－000000號打給乙○○之行動電話000
      －000000號（應為0000－000000號，警訊筆錄漏記「為00
      0－000000號」）後乙○○就叫我到瑞城國小等他。」、「我今天是和
      林金龍一起，各出新台幣伍佰元，共要向乙○○購買新台幣壹仟元一小包之海
      洛因毒品。」、「（你共向乙○○購買幾次海洛因？時間？地點為何？）我曾
      向乙○○購買二次海洛因，第一次是於八十九年元月二十五日左右中午，第二
      次是在八十九年元月底左右，地點都是在瑞城國小前面，今天是第三次購買。
      」、「（你每次都向乙○○購買多少錢的海洛因？）我每次都向乙○○購買一
      小包海洛因新台幣壹仟元。」、「（前二次你是如何和乙○○連絡？乙○○開
      何部車輛前來？）我前二次也是以我的行動電話撥0000－000000號
      電話碼與乙○○連絡，乙○○都是駕駛該部Ｓ二－二二一三號自小客車前來交
      易。」等語明確（見偵查卷宗第十三、十四頁）。於八十九年四月二十六日檢
      察官偵查時證稱：「（你在警訊中是否實在？）實在。0000－000000是買（應
      係『賣』之誤）我毒品那個人的電話，0000－000000是我的電話。我被查獲當
      日我有用行動電話打給買（應係『賣』之誤）我毒品的人。」等語明確（見偵
      查卷第九五頁）。２、證人即與溫士龍同時被查獲之林金龍，於八十九年二月
      三日警訊時證稱：「因我與丙○○二人都有吸食海洛因惡習，今（３）日是我
      出資台幣玖佰伍拾元拿給丙○○，而由他以行動電話連絡販賣者，欲購買毒品
      。」；「（向何人購買毒品？如何購買法？）都是由丙○○連絡，我只是拿錢
      與他合資購買，每次購買台幣壹仟元一小包，從八十九年元月初起開始吸毒品
      ，共買三至四次，每次都是合資由他出面購買。」「（本分局今(3)日查獲乙○
      ○你認識嗎？是否每次都向他購買？）我不認識，但每次購毒時，我雖然都座
      在車上，未下車，但有看過乙○○與丙○○談話後，丙○○就回到車內，就有
      拿著毒品，是否向沈某所購我不清楚。」等語（偵查卷第十六頁、十七頁反面
      ）於八十九年三月十日檢察官訊問時，亦證稱：「我都叫丙○○幫叫貨。」等
      語（偵查卷第七十三頁正面）。於九十年五月二十一日本院前審時證稱：「（
      是否於八十九年二月三日與丙○○各出資五百元購買海洛因？）都是由丙○○
      打電話，與對方約好時間地點，我在車上等，丙○○下去拿，那天到了以後就
      很多警察，叫我下車。」（本院前審卷第七五頁）。丙○○證稱前曾向被告買
      過二次海洛因，每次一千元；並與林金龍均證稱被查獲時，係共同出資欲向被
      告買海洛因一千元。
（二）上開0000－000000號行動電話，係於八十九年二月三日下午六時二
      十分許，在台中縣大里市○○路與成功路口為警臨檢時，在被告所駕駛之車牌
      號碼Ｓ二－二二一三號自小客車上查獲，有扣押證明筆錄一份在卷可稽（見偵
      查卷第十八頁）；被告在警訊時亦供稱：「行動電話０九三０─一七二一一三
      號是買預付卡供自己連絡使用，．．」等語。又０九二八─一六五一八七號行
      動電話為丙○○所使用已據丙○○證述明確。０九二八─一六五一六七行動電
      話於八十九年二月二日與同月三日通話情形：丙○○使用之０九二八─一六五
      一八七號行動電話於八十九年二月二日上午九時八分十三秒起至同日晚上九時
      三十一分四十二秒止，撥打至被告所有之０九三０─一七二一一三號行動電話
      共十四通。通話時間有三秒、十一秒、二十二秒、三十秒、四十七秒、七五秒
      不等。於八十九年二月三日上午十一時四十四分三十九秒起至同日下午五時四
      十八分二十一秒止，其中上午十一時有一通；下午十三時、十七時各有四通，
      共撥打九通，通話時間有三秒、十三秒、二十七秒、三十秒、四十五秒、五十
      六秒不等，此有中華電信股份有限公司出具之通話明細清單在卷可按（見偵查
      卷第九十六、九十七頁）。證人丙○○於本院調查時，則承認於被抓前下午打
      三通電舌話給阿波（見本卷第四九頁）。丙○○之證詞與上開通聯紀錄不符，
      自以通聯紀錄為正確。被告辯稱其上開０九三０─一七二一一三號行動電話易
      付卡碼，係於八十九年二月三日中午向綽號阿信購買，一點多阿信離開。後來
      有人打電話給阿波、阿信。伊去睡，到下午五點多有人打電話要找阿波云云。
      與上開０九三０─一七二一一三號行動電話通話情形不符。且如被告所言，已
      告知打電話來之丙○○，並無阿波之人，丙○○不會一再打電話聯絡。是被告
      辯稱上開０九三０─一七二一一三號易付卡係於八十九年二月三日中午，向阿
      信購買，與事實不符，不能採信。上開０九三０─一七二一一三號及０九二八
      ─一六五一八七號行動電話，於八十九年二月三日下午通話之前形，可以佐證
      上開溫士隆、林金龍所為於該日下午以上開行動電話聯絡，向被告購買海洛因
      之證詞與事實相符。
（三）另查，被告係於與丙○○約定交易毒品之瑞城國小附近，為警在台中縣大里市
      ○○路、成功路口查獲，扣得海洛因十二小包、０九三０─一七二一一三號行
      動電話一具；溫士龍、林金龍則係於瑞城國小前被查獲，並扣得注射針筒、塑
      膠軟管、０九二八─一六五一八七號行動電話，此有扣押搜索證明筆錄可憑。
      參酌上開丙○○、林金龍之證言及０九三０─一七二一一三號與０九二八─0
      000000號行動電話通話通情形，足認丙○○所為前於八十九年一月二十
      五日中午十二時許，在台中縣大里市瑞城國小前，向被告購買一千元之一小包
      海洛因；又於同年一月底某日，在瑞城國小前，購買一千元之海洛因一小包。
      於八十九年二月三日，以其所有之０九二八─一六五一八七號撥打０九三０─
      一七二一一三號行動電話，聯絡被告購買一千元之海洛因一小包。並約定交易
      地點為瑞城國小前，在完成交易前即為警查獲之證詞；林金龍所為請丙○○幫
      忙叫貨。被查獲時，係與丙○○共同出資買海洛因之證詞，與事實相符，而可
      採信。
（四）又扣案之之白色粉末，確係海洛因，其中三包，淨重二十五．五七公克，包裝
      重一．八七公克，純度七十九．三七％，純質淨重二十．二九公克；另十二小
      包淨重二．三七公克，包裝重一．五七公克，純度五十八．二七％，純質淨重
      一．三八公克，業據法務部調查局鑑定明確，有該局八十九年三月十三日陸（
      一）字第八九一三三一九八號、00000000號鑑定通知書可憑（見偵查
      卷第七五、七六頁）。上開海洛因係被告以十二萬元之價格向阿信買入，迭據
      被告供明在卷（見原審卷第二十頁、本院前審卷第一０四頁、本院卷第三一頁
      ）。經換算結果，上開小包之海洛因每小包純質淨重為０．一一五公克（一．
      三八公克除以十二等於０．一一五公克）。純質淨重二十．二九公克之三包海
      洛因可分裝成一百七十六小包（二十．二九除以０．一一五等於一百七十六．
      四三四）。被告以十二萬元購買之海洛因，可分裝成一百八十八小包（一七六
      加十二），每小包成本約六百三十八元，遠低於一千元，是被告顯有出售圖利
      之犯意。
（五）此外，復有在被告駕駛之車牌號碼Ｓ二－二二一三號福特牌桃樂絲（TAURUS）
      自小客車上查獲之電子磅秤一台、夾鏈袋二大包、研磨器一組等物扣案足資佐
      證，事證明確。
（六）被告雖辯稱上開扣案之電子砰、夾鏈袋等物非其所有，而係「阿信」所有，海
      洛因係供其自己施用，被查獲時是要到西藥房買注射針筒在車上注射，研磨器
      係養小鳥磨飼料使用，扣案之行動電話號碼係被告於被查獲當天中午向「阿信
      」購買易付卡後始開始使用等語。惟查：１、上開研磨器一組原審送請法務部
      調查局檢驗結果，雖無毒品反應，有該局陸(一)第00000000號檢驗通
      知書一紙在卷可稽，惟被告於警訊時業已供稱：「因為我向阿信男子購買海洛
      因都是整塊，致使我才購買研磨器來研磨成分之用的。」等語（見偵查卷第八
      十一頁），足見被告係以研磨器將所購買之第一級毒品海洛因，予以研磨後，
      再以電子磅秤、夾鏈袋予以分裝後，準備伺機出售以牟利甚明，被告空言否認
      上開物品為其所有，又無法提供「阿信」之真實姓名及住居所供查證，顯為卸
      責之詞，不足採信。２、另查，被告在前開台中縣大里市○○路、成功路口為
      警在其車上查獲有第一級毒品海洛因十二小包等情，已詳前述。如被告係因毒
      癮發作，急需注射毒品解癮，因出外購買注射針筒，只須攜帶一次需要之量外
      出即可，豈有攜帶十二小包毒品海洛因外出，甘冒被警查獲移送法辦、負擔刑
      責之危險，另參以被告租住處亦查獲有夾鏈袋二大包（經堪驗結果共有一百五
      十四個，見原審勘驗筆錄）、及電子磅秤一台，足見被告係以扣案之電子磅秤
      及夾鏈袋，將所購入之毒品予以分裝後，準備伺機販賣予不特定人以牟利，扣
      案之海洛因並非僅供其施用而已。３、再查，被告為警查獲後，於警訊時即供
      稱：「行動電話０九三０─一七二一一三號是買預付卡供自己連絡使用。」等
      語，並未提及係向綽號「阿信」者購買使用，迨至檢察官指揮警方偵查時，於
      警員借提訊問時時始供述：「0000000000電話是在３日向綽號阿信男子以伍佰
      元代價購得。」等語，惟參以被告在原審供稱：「行動電話易付卡是我向阿信
      以三百元購得。」等語，前後不一，已難採信，證人丙○○並已證稱其確係用
      自己之０九二八─一六五一八七號行動電話與被告使用之０九三０─一七二一
      一三號行動電話連絡購買毒品之事明確，被告上開所辯，無非係圖卸刑責之詞
      ，不足採信。
（七）證人丙○○於本院改稱：被查獲前約十天，向叫阿波之人買海洛因二、三次。
      被抓前當天上午打電話給阿波，要買毒品，阿波接的，說沒有毒品；下午打三
      通電話給阿波，對方說他不是阿波。被查獲時沒有買成。偶然經過瑞城國小就
      被抓云云。於原審亦改稱：伊都向一綽號阿波買海洛因，真實姓名我不知道。
      買的時候有時伊打給阿波之行動電話，有時阿波打給伊，阿波電話常常改。伊
      買過二、三次，交易地點都不同，有一次在大里中興路，另兩次我不大有印象
      ，但都是在路邊。八十九年二月三日傍晚六點有以0000000000打0
      000000000給阿波，後來接電話的人說他不是阿波。警訊當天因人不
      舒服，警察問什麼就答什麼等語，及證人林金龍在本院改稱不認識賣毒品的人
      等語，顯係護被告之詞，不足採信，難採為對被告有利之證據。
（八）另扣案之記事簿，其上之筆跡經鑑定結果，與被告於偵查庭當庭筆跡不同，此
      有內政部警政署刑事警察局鑑驗通知書可據（見偵查卷第八五頁）；被告亦否
      認該記事簿為其所有，自不能認該記事簿，係被告供販毒所用。但不影響被告
      犯罪之認定。
（九）又本院前審曾函請內政部警政署刑事警察局、台中縣警察局烏日分局檢送被告
      之監聽紀錄過院。內政部警政署刑事警察局函稱係由烏日分局負責執行監聽及
      譯文工作；台中縣警察局烏日分局則函覆稱係刑事警察局負責監聽指揮，此有
      刑事警察局九十年六月十三日刑偵八（二）字第八三二四九號、烏日分局九十
      年六月十四日烏警刑字第七二三八號函可憑。被告辯護人因聲請查明本件警察
      人員是否為合法監聽。但本院認定被告右揭犯行，並非依據監聽直接所得之證
      據資料。是本件負責搜證之員警，是否有合法申請監聽，自無予審究必要。
（十）綜上說明，被告右揭販賣第一級毒品海洛因之犯行，事證明確，可以認定。
三、按海洛因，依毒品危害防制條例第二條之規定，係屬第一級毒品。又非法販賣毒
    品罪不以販入又賣出為必要。若係基於營利意圖而販入，雖未及賣出，仍屬非法
    販賣既遂。其後復分次賣出，與先前之販入行為，均為非法販賣犯行而構成連續
    犯（最高法院八十五年台上字第四九四六號刑事判決參照）。被告意圖營利，販
    入或出賣海洛因，核犯毒品危害防制條例第四條第一項之販賣第一級毒品罪。其
    被查獲當天之出售海洛因行為，因被警查獲，致未得逞，為未遂犯。被告先後數
    販賣第一級毒品犯行，時間緊接，犯罪構成要件相同，顯係基於概括犯意為之，
    為連續犯。被告非法持有第一級毒品行為，進而販賣，其持有毒品之低度行為應
    被販賣之高度行為所吸收，不另論罪。查被告前曾於八十三年九月二十三日因施
    用毒品案件，經法院判處有期徒刑三年二月，於八十四年二月二十二日經判決上
    訴駁回，於八十五年四月三十日送監執行；復因違反藥事法案件，於八十五年九
    月三日經法院判處有期徒刑四月，於八十五年十月三日判決確定，八十五年十月
    十八日接續執行，於八十六年九月八日假釋付保護管束，期間至八十八年十月六
    日屆滿，假釋未經撤銷，其未執行之刑以已執行論之事實，此有臺灣台中地方法
    院檢察署刑案資料查註紀錄表在卷可按，其於五年之內再犯有期徒刑以上之本罪
    ，係屬累犯，應依刑法第四十七條之規定，就法定刑罰金刑部分加重其刑（販賣
    第一級毒品罪法定本刑為死刑或無期徒刑部分，依刑法第六十四條第一項、第六
    十五條第一項規定，不得加重）。本件扣案之毒品純質淨重為二十一．六七公克
    ，數量不多；出賣毒品次數僅三次，出售毒品所得僅二千元，犯罪情節並非嚴重
    ，如處以法定最輕度刑無期徒刑，有法重情輕之情形，犯罪情狀顯可憫恕，應依
    刑法第五十九條酌減輕其刑。原審予以論科，固非無見，但扣案之帳冊，無從證
    明係被告所有供犯罪所用之物，原審予以宣告沒收，嫌有未洽。又被告販賣毒品
    之行為，不以販入並賣出為必要。如以營利之意圖販入，雖未及賣出，即屬販賣
    既遂。其後分次之營利出賣行為，仍各成立販賣毒品罪。原審判決認被告第三次
    出賣予丙○○之行為，雖未及交付毒品，仍應為既遂，用法亦有未洽。被告上訴
    否認犯罪，指摘原判決不當，雖無理由，惟原判決既有上開可議之處，仍應由本
    院予撤銷改判。爰審酌被告已有施用毒品、違反藥事法之不良素行，仍不知戒慎
    警惕，竟販賣第一級毒品，危害社會治安，犯後猶飾犯行，顯無悔意，惟念其販
    賣次數及所得不多等一切情狀，量處如主文所示之刑，並依刑法第三十七條第一
    項之規定，宣告褫奪公權八年，以資懲儆。扣案之海洛因三包又十二小包（即在
    被告所駕駛之車牌號碼Ｓ二－二二一三號福特牌桃樂絲自小客車上查獲之第一級
    毒品海洛因十二小包〔淨重二．三七公克，包裝重一．五七公克〕；及在台中縣
    大里市○○○街一二五巷五號租住處查獲之第一級毒品海洛三大包〔淨重二五．
    五七公克，包裝重一．八七公克〕），屬於第一級毒品，爰依毒品危害防制條例
    第十八條第一項前段之規定，予以宣告沒收銷燬之。電子磅秤一台、夾鏈袋二大
    包（共一百五十四個）、行動電話（0000－000000號）一支、研磨器一組，為被
    告所有供犯前開之罪所用之物，依毒品危害防制條例第十九條第一項之規定，予
    以宣告沒收。至於被告販賣第一級毒品予丙○○二次所得二千元，依毒品危害防
    制條例第十九條第一項前段之規定，予以宣告沒收，如全部或一部不能沒收時，
    依同條項後段規定以其財產抵償之；至於被告於八十九年二月三日雖與證人丙○
    ○約定交易，惟尚未交易完成，即為警查獲，此部分不予沒收，附予敘明。
據上論結，應依刑事訴訟法第三百六十九條第一項前段、第三百六十四條、第二百九
十九條第一項前段、毒品危害防制條例第四條第一項、第十八條第一項前段、第十九
條第一項，刑法第十一條前段、第五十六條、第四十七條、第五十九條、第三十七條
第一項，判決如主文。
本案經檢察官甲○○到庭執行職務。
中      華      民      國    九十一    年      六      月    二十七    日
                                   臺灣高等法院臺中分院刑事第九庭
                                         審判長法  官　陳  筱  珮
                                               法　官  康  應  龍
                                               法　官　趙  春  碧
右正本證明與原本無異。
如不服本判決應於收受送達後十日內向本院提出上訴書狀，其未敘述上訴之理由者並
得於提起上訴後十日內向本院補提理由書（均須按他造當事人之人數附繕本）。
                                               書記官  陳  文  琴
中      華      民      國　  九十一     年      六       月   二十八   日
附錄本案論罪科刑法條：
毒品危害防制條例第四條第一項：
  製造、運輸、販賣第一級毒品者，處死刑或無期徒刑，處無期徒刑者，得併科新臺
  幣一千萬元以下罰金。
                                                                        Ａ
